臺灣桃園地方法院民事判決
110年度訴字第2292號
原      告  潘詠妍  

訴訟代理人  沈靖家律師
複  代理人  蔡騏安  

被      告  許佩鈴  

上列當事人間請求損害賠償事件，原告提起刑事附帶民事訴訟，
經本院刑事庭以109年度附民字第615號裁定移送前來，本院於民
國111年1月4日言詞辯論終結，判決如下：
    主  文
被告應給付原告新臺幣308,904元，及自民國109年9月8日起至清
償日止，按週年利率百分之5計算之利息。
原告其餘之訴駁回。
訴訟費用由被告負擔10分之3，餘由原告負擔。
本判決原告勝訴部分得假執行。
原告其餘假執行之聲請駁回。
    事實及理由
一、原告主張：兩造均係「熹妃傳」網路遊戲上玩家，雙方透過
    網路遊戲認識成為朋友。詎被告竟於民國107 年9 至12月間
    ，在臺灣地區某不詳地點，接續以通訊軟體向原告誆稱：家
    裡做蘋果手機，也有其他公司想與其經營之公司合作、家中
    大樓為被告父親所蓋、彈奏價值破千萬之鋼琴、經常在香港
    、澳門等地出差，復佯稱雖有現金但信用卡受家人管控而無
    法使用購買遊戲點數參與線上遊戲優惠活動，而向原告借款
    幫忙儲值遊戲點數，會匯款返還或待出差至香港、澳門時可
    現金還款等不實事項，使原告陷於錯誤，誤信其家中富裕且
    具還款能力及意願，而接續依被告指示於附表編號1 -39 、
    56-76 、83-92 、105-105 、127-138 所示時間以信用卡刷
    卡購買價值共計美金6202.68 元之遊戲點數儲值至被告指定
    之遊戲帳號，以及於附表編號139-164 、185 、189 所示時
    間在澳門便利商店購買價值共計澳門幣1 萬3,006 元之遊戲
    點數卡，以提供被告序號及密碼方式供被告使用，因而詐得
    上開遊戲點數之不法利益，致原告受有折合新臺幣（下同）
    308,904元之財產上損害，且被告侵害原告意思決定之自由
    ，並造成原告失眠、精神狀況不佳應賠償原告慰撫金691,09
    6元。為此，爰依民法第184條、第195條第1項規定，提起本
    件訴訟等語。並聲明：㈠被告應給付原告100萬元，及自刑事
    附帶民事起訴狀繕本送達翌日起至清償日止，按週年利率百
    分之5計算之利息。㈡願供擔保請准宣告假執行。
二、被告則以：對於刑事判決認定之事實已經判了也不能怎麼樣
    ，原告請求金額過高，希望可以分期給付方式償還等語，資
    為抗辯。
三、得心證之理由：
　㈠經查，原告主張被告上揭所為，有本院刑事庭109 年易字第1
    54號判決附卷可稽，經本院調閱上開刑事案卷查核屬實，而
    細繹上開刑事判決之理由，係以兩造之陳述、通訊軟體對話
    記錄、被告入出境資料等相互勾稽為據，顯見本院刑事庭所
    為之判斷，已經實質調查證據，就被告之辯解已詳述其不可
    採之理由，亦符合經驗法則，難認有何瑕疵，自足作為本件
    判斷之依據。原告所主張之前述事實，已堪信為真實。 
　㈡按因故意或過失，不法侵害他人之權利者，負損害賠償責任
    ；故意以背於善良風俗之方法，加損害於他人者亦同，民法
    第184 條第1 項定有明文。原告主張遭被告以前揭詐騙方法
    ，受有308,904元之財產損害等事實，業如上述，從而，被
    告上開詐欺行為構成侵權行為，原告依上開規定請求被告賠
    償損害，於法洵屬有據，應予准許。
  ㈢按債務人無為一部清償之權利。但法院得斟酌債務人之境況
    ，許其於無甚害於債權人利益之相當期限內，分期給付，或
    緩期清償。法院許為分期給付者，債務人一期遲延給付時，
    債權人得請求全部清償。民法第318條定有明文。然此規定
    係認為法院有斟酌債務人境況，許其分期給付或緩期清償之
    職權，非認債務人有要求分期給付或緩期清償之權利，是無
    力清償並非解免或延期清償之法定理由，且被告請求分期復
    未獲得原告之同意，被告亦未提出任何證據以釋明其境況，
    本院自難依被告之請求許其分期給付。
  ㈣另按不法侵害他人之身體、健康、名譽、自由、信用、隱私
    、貞操，或不法侵害其他人格法益而情節重大者，被害人雖
    非財產上之損害，亦得請求賠償相當之金額，民法第195 第
    1 項前段亦定有明文。損害賠償之債，以有損害之發生及有
    責任原因之事實，並二者之間，有相當因果關係為成立要件
    。故原告所主張損害賠償之債，如不合於此項成立要件者，
    即難謂有損害賠償請求權存在。所謂相當因果關係，係指依
    經驗法則，綜合行為當時所存在之一切事實，為客觀之事後
    審查，認為在一般情形上，有此環境，有此行為之同一條件
    ，均發生同一之結果者，則該條件即為發生結果之相當條件
    ，行為與結果即有相當之因果關係。反之，若在一般情形上
    ，有此同一條件存在，而依客觀之審查，認為不必皆發生此
    結果者，則該條件與結果並不相當，不過為偶然之事實而已
    ，其行為與結果間即無相當因果關係。慰藉金之賠償，以人
    格權遭遇侵害，使精神上受痛苦為必要，是不法侵害被害人
    之財產法益，而對其身體、生命、自由等人格權並未有何加
    害行為，縱因此使被害人苦惱，亦不生賠償慰撫金之問題（
    最高法院83年度台上字第2097號判決意旨參照）。原告主張
    伊因遭被告詐欺請求精神慰撫金云云，然被告雖對原告施以
    詐術，原告仍有選擇相信與否之自由，得否謂原告之意思決
    定自由遭受侵害且情節重大，已非無疑，原告所主張遭受精
    神痛苦等情亦難認已經達情節重大之程度及與被告之侵權行
    為間有相當因果關係，是原告請求被告賠償精神慰撫金，即
    屬無據，應予駁回。
  ㈤按給付無確定期限者，債務人於債權人得請求給付時，經其
    催告而未為給付，自受催告時起，負遲延責任。其經債權人
    起訴而送達訴狀，或依督促程序送達支付命令，或為其他相
    類之行為者，與催告有同一之效力。遲延之債務，以支付金
    錢為標的者，債權人得請求依法定利率計算之遲延利息。應
    付利息之債務，其利率未經約定，亦無法律可據者，週年利
    率為5%。民法第229 條第2 項、第233 條第1 項前段、第20
    3 條分別定有明文。查本件附帶民事起訴狀繕本於109 年9
    月7 日送達被告，有本院送達證書在卷可稽（見附民卷第29
    頁），是原告依民法第184 條第1 項請求被告給付如主文第
    1 項所示，為有理由，應予准許，逾此範圍，則屬無據，應
    予駁回。
四、本件所命被告給付原告之金額未逾50萬元，依民事訴訟法第
    389 條第1 項第5 款，應依職權宣告假執行。至原告敗訴部
    分，其假執行之聲請失所附麗，應併予駁回。
五、訴訟費用負擔之依據：民事訴訟法第79條。　 
中　　華　　民　　國　　111 　年　　2 　　月　　 8　　日
                  民事第四庭    法　官　游智棋

以上正本係照原本作成。
如對本判決上訴，須於判決送達後 20 日內向本院提出上訴狀。
如委任律師提起上訴者，應一併繳納上訴審裁判費。
中　　華　　民　　國　　111 　年　　2 　　月　　8 　　日
                                書記官　李韋樺